hu: Fürdőkönyv interaktív funkciói: Spriccelő funkció; Vízálló hordozófogantyú; Vízálló pántok/hurkok; Színváltó meleg/hideg vízben; Zizegő oldalak; Vízelvezető/szárító nyílások; Lebegő kialakítás; Világító (vízre aktiválódó); Tükörbetét; Penészálló kialakítás; Sípoló; Rágókás sarok; Texturált/tapintható oldalak; Letörölhető felület; Egyéb
it: libro da bagno con funzionalità interattive: Funzione spruzzino; Manico per il trasporto adatto al bagnetto; Cinghie/anelli adatti al bagnetto; Cambiamento di colore in acqua calda/fredda; Pagine fruscianti; Fori di drenaggio/asciugatura; Design galleggiante; Luminoso (attivato dall’acqua); Inserto a specchio; Design antimuffa; Fischietto; Angolo massaggiagengive; Pagine tattili/in rilievo; Superficie lavabile; Altro
sk-SK: Interaktívne funkcie knihy o kúpeľniach: Funkcia striekania vody; Rukoväť vhodná do kúpeľa; Remienky/pútka vhodné do kúpeľa; Zmena farby v teplej/studenej vode; Šuštiace strany; Odvodňovacie/sušiace otvory; Plávajúci dizajn; Svetelné efekty (aktivované vodou); Zrkadlová vložka; Dizajn odolný voči plesniam; Pískatko; Hryzadlový roh; Textúrované/hmatové strany; Umývateľný povrch; Iné
cs: Interaktivní funkce knížky do vany: Funkce stříkání vody; Držadlo bezpečné do vody; Popruhy/poutka bezpečná do vody; Změna barvy v teplé/studené vodě; Šustící stránky; Otvory pro odtok/sušení; Plovoucí design; Svítící (aktivováno vodou); Zrcátková vložka; Design odolný proti plísním; Pískátko; Kousátko v rohu; Texturované/hmatové stránky; Omyvatelný povrch; Jiné
pt-PT: Recursos interativos do livro de banho: Funcionalidade de esguicho para o banho; Pega de transporte segura para o banho; Alças/tiras seguras para o banho; Mudança de cor em água quente/fria; Páginas crepitantes; Orifícios de drenagem/secagem; Design flutuante; Luminoso (ativado pela água); Inserção de espelho; Design resistente a bolor; Apito; Canto mordedor; Páginas texturizadas/táteis; Superfície fácil de limpar; Outro
th: คุณสมบัติอินเทอร์แอคทีฟของหนังสืออาบน้ำ: ฟีเจอร์พ่นน้ำ; หูหิ้วกันน้ำ; สายรัด/ห่วงกันน้ำ; เปลี่ยนสีในน้ำอุ่น/เย็น; หน้าหนังสือแบบมีเสียงกรอบแกรบ; รูระบายน้ำ/รูผึ่งแห้ง; ดีไซน์ลอยน้ำ; เรืองแสง (เมื่อโดนน้ำ); แผ่นกระจก; ดีไซน์กันเชื้อรา; ที่บีบมีเสียง; มุมสำหรับกัดเล่น; หน้าหนังสือมีพื้นผิว; พื้นผิวแบบเช็ดทำความสะอาดได้; อื่นๆ
ru: Интерактивные функции книжки для купания: Функция брызгалки для ванны; Водостойкая ручка для переноски; Водостойкие ремешки/петли; Изменение цвета в теплой/холодной воде; Шуршащие страницы; Отверстия для слива воды/сушки; Плавающая конструкция; С подсветкой (активируется в воде); Зеркальная вставка; Конструкция, устойчивая к плесени; Пищалка; Уголок-прорезыватель; Текстурированные/тактильные страницы; Моющаяся поверхность; Другое
fi: Kylpykirjan interaktiiviset ominaisuudet: Vesiruiskutoiminto; Kylpyvedenkestävä kantokahva; Kylpyvedenkestävät hihnat/lenkit; Värinvaihto lämpimässä/kylmässä vedessä; Rapisevat sivut; Tyhjennys-/kuivausreiät; Kelluva rakenne; Valo (vesiaktivoituva); Peiliosa; Homeenkestävä rakenne; Vinku; Purulelukulma; Tuntopintaiset sivut; Pyyhittävä pinta; Muu
vi: Các tính năng tương tác của sách tắm: Tính năng phun nước khi tắm; Tay cầm an toàn khi tắm; Dây đeo/vòng treo an toàn khi tắm; Đổi màu trong nước nóng/lạnh; Trang sách sột soạt; Lỗ thoát nước/làm khô; Thiết kế nổi; Phát sáng (khi gặp nước); Tích hợp gương; Thiết kế chống nấm mốc; Còi chút chít; Góc gặm nướu; Trang sách có kết cấu/chạm nổi; Bề mặt dễ lau chùi; Khác
ko: 목욕 책 인터랙티브 기능: 물총 기능; 목욕용 안전 손잡이; 목욕용 안전 스트랩/루프; 온수/냉수 색상 변화; 바스락거리는 페이지; 배수/건조 구멍; 플로팅 디자인; 조명(물 활성화); 거울 인서트; 곰팡이 방지 디자인; 삑삑이; 치발기 코너; 질감/촉각 페이지; 닦아내는 표면; 기타
pl: Interaktywne funkcje książeczki kąpielowej: Funkcja tryskania wodą; Wodoodporny uchwyt do przenoszenia; Wodoodporne paski/pętle; Zmiana koloru w ciepłej/zimnej wodzie; Szeleszczące strony; Otwory drenażowe/do suszenia; Konstrukcja unosząca się na wodzie; Świecące (aktywowane wodą); Wkładka z lusterkiem; Konstrukcja odporna na pleśń; Piszczałka; Narożnik z gryzakiem; Teksturowane/sensoryczne strony; Powierzchnia łatwa do wytarcia; Inne
tr: Banyo kitabı etkileşimli özellikleri: Su fışkırtma özelliği; Banyoda kullanıma uygun taşıma sapı; Banyoda kullanıma uygun askı/halka; Sıcak/soğuk suda renk değiştirme; Hışırtılı sayfalar; Tahliye/kuruma delikleri; Yüzen tasarım; Işıklı (su ile aktifleşen); Ayna eklentisi; Küfe dayanıklı tasarım; Ses çıkarıcı; Diş kaşıyıcı köşe; Dokulu/kabartmalı sayfalar; Silinebilir yüzey; Diğer
de: Interaktive Funktionen des Badebuchs: Wasserspritzfunktion; Badesicherer Tragegriff; Badesichere Bänder/Schlaufen; Farbwechsel bei warmem/kaltem Wasser; Knisterseiten; Abtropf-/Trocknungslöcher; Schwimmendes Design; Leuchtend (wasseraktiviert); Spiegeleinsatz; Schimmelresistentes Design; Quietscher; Beißring-Ecke; Strukturierte/taktile Seiten; Abwischbare Oberfläche; Sonstige
ro-RO: Funcții interactive ale cărții pentru baie: Funcție de stropire cu apă; Mâner de transport rezistent la apă; Curele/bucle rezistente la apă; Schimbare de culoare în apă caldă/rece; Pagini foșnitoare; Orificii de scurgere/uscare; Design plutitor; Lumini (activate de apă); Oglindă încorporată; Design rezistent la mucegai; Chițcăitoare; Colț pentru dentiție; Pagini texturate/tactile; Suprafață ușor de curățat; Altele
en: Bath book interactive features: Bath squirter feature; Bath-safe carry handle; Bath-safe straps/loops; Color-change in warm/cold water; Crinkle pages; Drain/drying holes; Floating design; Light-up (water-activated); Mirror insert; Mold-resistant design; Squeaker; Teether corner; Textured/tactile pages; Wipe-clean surface; Other
el: Διαδραστικά χαρακτηριστικά του βιβλίου μπάνιου: Λειτουργία εκτόξευσης νερού; Ασφαλής για το μπάνιο λαβή μεταφοράς; Ασφαλή για το μπάνιο λουριά/θηλιές; Αλλαγή χρώματος σε ζεστό/κρύο νερό; Σελίδες που θροΐζουν; Οπές αποστράγγισης/στεγνώματος; Σχεδιασμός που επιπλέει; Φωτιζόμενο (ενεργοποιείται με το νερό); Ένθετος καθρέφτης; Σχεδιασμός ανθεκτικός στη μούχλα; Ήχος squeaker; Γωνία για την οδοντοφυΐα; Σελίδες με υφή/απτικές; Επιφάνεια που καθαρίζεται εύκολα; Άλλο
sl-SI: Interaktivne funkcije knjige za kopel: Funkcija brizganja vode; Vodoodporen ročaj za prenašanje; Vodoodporni trakovi/zanke; Sprememba barve v topli/hladni vodi; Šumeče strani; Luknje za odtekanje/sušenje; Plavajoča zasnova; Svetleče (aktivacija z vodo); Vstavek z ogledalom; Zasnova, odporna proti plesni; Piskač; Kotiček za grizenje; Teksturirane/taktilne strani; Površina, ki se preprosto obriše; Drugo
zh-CN: 洗澡书互动功能: 洗澡喷水功能; 适合沐浴的安全提手; 适合沐浴的安全绑带/挂环; 冷热水变色; 响纸书页; 沥水/干燥孔; 漂浮设计; 发光（遇水激活）; 内嵌镜子; 防霉设计; 发声器; 牙胶护角; 纹理/触感书页; 可擦拭表面; 其他
es: Características interactivas del libro de baño: Función de rociador; Asa de transporte apta para el baño; Correas/trabillas aptas para el baño; Cambio de color en agua tibia/fría; Páginas crujientes; Orificios de drenaje/secado; Diseño flotante; Luminoso (activado por el agua); Espejo integrado; Diseño resistente al moho; Chirriador; Esquina mordedor; Páginas con textura/táctiles; Superficie fácil de limpiar; Otro
ja: バスブックのインタラクティブ機能: 水鉄砲機能; 浴室対応キャリーハンドル; 浴室対応ストラップ/ループ; 温水/冷水での色変化; シャカシャカ鳴るページ; 水切り/乾燥用の穴; 水に浮くデザイン; ライトアップ (水で反応); ミラー付き; 防カビデザイン; 鳴き笛; 歯固めコーナー; 触って楽しめるページ; 拭き取り可能な表面; その他
lt-LT: Interaktyvios vonios knygos funkcijos: Vandens purškimo funkcija; Vonioje saugi nešimo rankena; Vonioje saugūs dirželiai / kilpos; Spalvos keitimas šiltame / šaltame vandenyje; Čežantys puslapiai; Vandens išleidimo / džiovinimo angos; Plūduriuojantis dizainas; Šviečianti (aktyvuojama vandeniu); Veidrodinis įdėklas; Atsparus pelėsiui dizainas; Cypianti detalė; Kramtuko kampas; Tekstūriniai / lytėjimo puslapiai; Nuvalomas paviršius; Kita
nl: Badboekje interactieve kenmerken: Badspuitfunctie; Badvriendelijke draaggreep; Badvriendelijke riemen/lussen; Kleurverandering in warm/koud water; Knisperpagina's; Afvoer-/drooggaten; Drijvend ontwerp; Lichtgevend (geactiveerd door water); Spiegelinzetstuk; Schimmelbestendig ontwerp; Pieper; Bijthoek; Getextureerde/voelbare pagina's; Schoon te vegen oppervlak; Overig
fr: Caractéristiques interactives du livre de bain: Fonction arroseur de bain; Poignée de transport étanche; Sangles/boucles étanches; Changement de couleur dans l’eau chaude/froide; Pages froissables; Trous d’égouttage/séchage; Design flottant; Lumineux (activé par l’eau); Insert de miroir; Design résistant à la moisissure; Couineur; Coin de dentition; Pages texturées/tactiles; Surface lavable à l’éponge; Autre
hr-HR: Interaktivne značajke knjige za kadu: Značajka štrcanja vode; Ručka za nošenje prikladna za kupanje; Remeni/petlje prikladni za kupanje; Promjena boje u toploj/hladnoj vodi; Šuškave stranice; Otvori za cijeđenje/sušenje; Dizajn koji pluta; Svijetleće (aktivira se u vodi); Umetak ogledala; Dizajn otporan na plijesan; Umetak koji pišti; Kut za grickanje; Teksturirane/taktilne stranice; Površina koja se lako briše; Ostalo
bg-BG: Интерактивни функции на книжки за баня: Функция за пръскане на вода; Безопасна за баня дръжка за носене; Безопасни за баня каишки/примки; Промяна на цвета в топла/студена вода; Шумолящи страници; Отвори за отцеждане/сушене; Плаващ дизайн; Светещи (активиращи се от вода); Вградено огледало; Устойчив на мухъл дизайн; Пискалка; Ъгъл за чесане на зъби; Текстурирани/тактилни страници; Лесна за забърсване повърхност; Друго
da: Interaktive funktioner i badebog: Vandsprøjtefunktion; Badevenligt bærehåndtag; Badevenlige stropper/løkker; Skifter farve i varmt/koldt vand; Knitresider; Afløbs-/tørrehuller; Flydende design; Lys (vandaktiveret); Spejlindsats; Mugafvisende design; Pibelyd; Bidehjørne; Teksturerede/taktile sider; Aftørrelig overflade; Andet
sv: Interaktiva funktioner i badboken: Badsprutfunktion; Badsäkert bärhandtag; Badsäkra remmar/öglor; Färgbyte i varmt/kallt vatten; Prasslande sidor; Dränerings-/torkhål; Flytande design; Lyser upp (vattenaktiverad); Spegelinsats; Mögelresistent design; Pipfunktion; Bithörna; Strukturerade/taktila sidor; Avtorkningsbar yta; Övrigt
pt-BR: Recursos interativos do livro para hora do banho: Função de esguicho d'água; Alça de transporte à prova d'água; Tiras/alças à prova d'água; Muda de cor em água quente/fria; Páginas com barulho de amassar; Furos de drenagem/secagem; Design flutuante; Luminoso (ativado pela água); Espelho integrado; Design resistente a mofo; Apito; Canto mordedor; Páginas texturizadas/táteis; Superfície fácil de limpar; Outros
nb: Interaktive funksjoner i badeboken: Vannsprutfunksjon; Badesikkert bærehåndtak; Badesikre stropper/løkker; Fargeendring i varmt/kaldt vann; Knitresider; Drenerings-/tørkehull; Flytende design; Lysende (vannaktivert); Speilinnlegg; Muggbestandig design; Pipefunksjon; Bitehjørne; Teksturerte/taktile sider; Avtørkbar overflate; Annet
zh-TW: 沐浴書互動功能: 噴水功能; 安全沐浴提把; 安全沐浴綁帶/扣環; 溫水/冷水變色功能; 響紙內頁; 排水/晾乾孔; 漂浮設計; 發光功能 (遇水啟動); 內建安全鏡; 防霉設計; 發聲器; 固齒器邊角; 紋理/觸覺內頁; 可擦拭表面; 其他